【裁判字號】    95,簡,4239
【裁判日期】    950724
【裁判案由】    偽造文書等
【裁判全文】
臺灣板橋地方法院簡易庭刑事判決        95年度簡字第4239號
聲  請  人  臺灣板橋地方法院檢察署檢察官
被      告  丙○○
上列被告因賭博案件，經檢察官聲請以簡易判決處刑（95年度偵
字第13810 號），本院判決如下：
    主  文
丙○○連續行使偽造私文書，足以生損害於他人，處有期徒刑肆
月，如易科罰金，以佰元折算壹日。
附表所示偽造「杜昶穎」署押枚、偽造「黃博欽」署押壹枚，
均沒收。
    事實及理由
一、犯罪事實：
  (一)丙○○係受僱於聯華石油三重加油站（址設於臺北縣三重市
    ○○路○ 段81之1 號）擔任組長，其於民國95年5 月初之某
    日，在前開加油站票亭之發票機旁，拾獲甲○○所有，而於
    95年5 月3 日在不詳地點遺失之中國信託商業銀行（下稱中
    國信託商銀）信用卡1 張（卡號為0000000000000000號），
    竟基於為自己不法所有之意圖侵占入己，而後連續於附表編
    號一至三所載時、地，基於意圖為自己不法利益之詐欺概括
    犯意，於臺北縣三重市○○路、正義南路口之「富貴人生」
    KTV 店消費後，持前開甲○○之中國信託商銀信用卡刷卡（
    該刷卡機以臺北市○○路88號9 樓之7 辰園食坊名義申請）
    ，而於該KTV 店店員列印出簽帳單後，丙○○即在簽帳單偽
    造「杜昶穎」之署押（因信用卡背面未簽名），偽造「杜昶
    穎」刷卡消費之簽帳單，而交予店員以行使之，使店員陷於
    錯誤，因而得新臺幣（下同）27,500元之不法利益，足以生
    損損害於「杜昶穎」、中國信託商銀及前開特約商店。
  (二)同月中旬某日，丙○○又在前開加油站之垃圾桶旁，拾獲乙○○所有於95年5 月11日在不詳地點遺失之聯邦商業銀行（
    下稱聯邦商銀）信用卡1 張（卡號為0000000000000000號）
    ，即基於同前為自己不法所有之概括犯意，將之侵占入己。
    丙○○取得前開信用卡後，即於附表編號四、五所示之時間
    地點，基於意圖為自己不法所有之詐欺概括犯意，冒用「乙○○」之名義，持前開信用卡至特約商店消費，並於消費後
    ，在簽帳單上偽造「黃博欽」之署押，偽造「黃博欽」刷卡
    消費之簽帳單（聲請書誤載為乙○○），而交付特約商店店
    員作為向銀行請領款項之用，並使特約商店店員陷於錯誤而
    交付商品予丙○○（編號五部分刷卡未成功而不遂），足生
    損害於聯邦商銀、特約商店等商店及乙○○。
二、證據：
  (一)被告丙○○之自白。
  (二)告訴人甲○○、乙○○、證人沈亞霖、鄭許昌之指訴。
  (三)卷附監視錄影翻拍照片、扣押物品目錄表、照片、信用卡盜
    刷明細、爭議交易聲明書、費用明細、簽帳單影本4 紙、聲
    明書。
三、核被告所為，係犯刑法第320 條第1 項竊盜及同法第210 條
    、第216 條行使偽造私文書以及同法第339 條第1 項詐欺取
    財罪、第339 條第2 項詐欺得利罪。被告偽造「杜昶穎」、
    「黃博欽」署押之行為，為偽造私文書之部分行為，復為高
    度之行使行為所吸收，均不另論罪。又被告為上開犯行後，
    刑法第55條、第56條業經修正並於95年7 月1 日施行，依修
    正前刑法第55條後段、第56條規定，被告上開犯行，就2 次
    侵占遺失物、3 次詐欺得利（附表編號一至三）、4 次行使
    偽造私文書（附表編號一至四）以及詐欺取財罪、詐欺取財
    未遂罪（附表編號四、五），分別得依連續犯之規定各論以
    一罪，而所犯連續侵占遺失物、連續詐欺得利、連續詐欺取
    財、連續行使偽造私文書四罪，復可依牽連犯之規定從一重
    之連續行使偽造私文書罪處斷。然依修正後刑法刪除第55條
    後段、第56條之結果，被告之犯行，應依2 侵占遺失物罪、
    3 詐欺得利罪、4 行使偽造私文書罪、及1 詐欺取財罪、1
    詐欺取財未遂罪以數罪併合處罰，是依修正後之刑法，顯不
    利於被告，故本件經比較新舊法之結果，應依被告行為時之
    法律，就其所犯2 次侵占遺失物、3 次詐欺得利（附表編號
    一至三）、4 次行使偽造私文書（附表編號一至四）以及詐
    欺取財罪、詐欺取財未遂罪，依連續犯之規定各論以一罪，
    再就其所犯連續侵占遺失物、連續詐欺得利、連續詐欺取財
    、連續行使偽造私文書四罪，依牽連犯之規定從一重之連續
    行使偽造私文書罪處斷。爰審酌被告犯罪之動機、目的、手
    段、所生危害及被告犯罪後坦承犯行態度良好等一切情狀，
    量處如主文所示之刑。又刑法關於易科罰金之折算標準雖亦
    有修正，惟刑法適用應整體比較後決定，而無從割裂適用，
    本件既依罪數之比較決定採取有利於被告之修正前刑法，就
    其易科罰金之折算標準，亦應適用修正前之刑法，諭知如主
    文所示。附表所示簽帳單4 紙上偽造之「杜昶穎」署押3 枚
    、「黃博欽」署押1 枚，共計4 枚，均為偽造之署押，應依
    刑法第219 條規定宣告沒收。
四、依刑事訴訟法第449 條第1 項、第3 項、第454 條第1 項、
    第450 條第1 項，刑法第2 條第1 項前段、修正前第56條、
    第337 條、第216 條、第210 條、第339 條第1 項、第2 項
    、第55條、第41條第1 項前段、第219 條，修正前罰金罰鍰
    提高標準條例第1 條前段、第2 條，逕以簡易判決處刑如主
    文。
五、如不服本件判決，得自收受送達之日起10日內，向本院提起
    上訴。
中    華    民    國    95    年    7     月    24    日
                    刑事第十一庭    法  官  林漢強
上正本證明與原本無異。
                                    書記官  曾千庭
中    華    民    國    95    年    7     月    24    日
附    表：
┌──┬────┬────┬─────┬─────┬──────┐
│編號│刷卡時間│刷卡金額│特約商店  │偽造之署押│應沒收之物  │
├──┼────┼────┼─────┼─────┼──────┤
│一  │95年5 月│7,500元 │臺北市長春│杜昶穎    │簽名 1 枚   │
│    │5 日凌晨│        │路88號9 樓│          │            │
│    │2 時23分│        │之7 辰園食│          │            │
│    │        │        │坊        │          │            │
├──┼────┼────┼─────┼─────┼──────┤
│二  │95年5 月│5,000元 │同上      │同上      │簽名1 枚    │
│    │5 日凌晨│        │          │          │            │
│    │4 時16分│        │          │          │            │
├──┼────┼────┼─────┼─────┼──────┤
│三  │95年5 月│15,000元│同上      │同上      │簽名 1 枚   │
│    │10日凌晨│        │          │          │            │
│    │4 時43分│        │          │          │            │
├──┼────┼────┼─────┼─────┼──────┤
│四  │95年5 月│1,898元 │臺北縣三重│黃博欽    │簽名1 枚    │
│    │13日14時│        │市○○○路│          │            │
│    │21分    │        │115 號1 樓│          │            │
│    │        │        │泰一電氣公│          │            │
│    │        │        │司        │          │            │
├──┼────┼────┼─────┼─────┴──────┤
│四  │95年5 月│未遂    │臺北縣三重│持「乙○○」信用卡欲購買│
│    │15日14時│        │市○○路2 │數位相機1 台，因信用卡授│
│    │19分    │        │段1 號1 樓│權問題無法使用而不遂。  │
│    │        │        │全國電子重│                        │
│    │        │        │陽店      │                        │
└──┴────┴────┴─────┴────────────┘


司法院資訊處製作；財團法人民間司法改革基金會備份。
